SFX ẋ1 Y 353
SFX ẋ1 r va/Ī1gā aver	ds:indicative+imperfect is:first+singular	# T2 + (v)a
SFX ẋ1 er éva/I1N0gā aver	ds:indicative+imperfect is:first+singular	# T2 + (v)a
SFX ẋ1 er éa/Ī1I1gā aver	ds:indicative+imperfect is:first+singular	# T2 + (v)a
SFX ẋ1 r vo/Ī1gā aver	ds:indicative+imperfect is:first+singular	# T2 + (v)o
SFX ẋ1 er évo/I1N0gā aver	ds:indicative+imperfect is:first+singular	# T2 + (v)o
SFX ẋ1 er éo/Ī1I1gā aver	ds:indicative+imperfect is:first+singular	# T2 + (v)o
SFX ẋ1 er évimo/Ī2I2gā aver	ds:indicative+imperfect is:first+plural	# T2 + (v)imo
SFX ẋ1 er éimo/Ī2I2gā aver	ds:indicative+imperfect is:first+plural	# T2 + (v)imo
SFX ẋ1 r vi/Ī3gā aver	ds:indicative+imperfect is:second+singular	# T2 + (v)i
SFX ẋ1 er évi/I3N0gā aver	ds:indicative+imperfect is:second+singular	# T2 + (v)i
SFX ẋ1 er éi/Ī3I3gā aver	ds:indicative+imperfect is:second+singular	# T2 + (v)i
SFX ẋ1 r vi/Ī4gā aver	ds:indicative+imperfect is:second+plural	# T2 + (v)i
SFX ẋ1 er évi/I4N0gā aver	ds:indicative+imperfect is:second+plural	# T2 + (v)i
SFX ẋ1 er éi/Ī4I4gā aver	ds:indicative+imperfect is:second+plural	# T2 + (v)i
SFX ẋ1 r va/gā aver	ds:indicative+imperfect is:third	# T2 + (v)a
SFX ẋ1 er éa/gā aver	ds:indicative+imperfect is:third	# T2 + (v)a
SFX ẋ1 r se/gā aver	ds:subjunctive+imperfect is:first+singular	# T2 + se
SFX ẋ1 er ésimo/gā aver	ds:subjunctive+imperfect is:first+plural	# T2 + simo
SFX ẋ1 r si/gā aver	ds:subjunctive+imperfect is:second+singular	# T2 + si
SFX ẋ1 r si/gā aver	ds:subjunctive+imperfect is:second+plural	# T2 + si
SFX ẋ1 r se/gā aver	ds:subjunctive+imperfect is:third	# T2 + se
SFX ẋ1 r sto/A1gā aver	ds:participle+passive+weak is:singular+masculine	# T2 + st[oiae]
SFX ẋ1 r ndo/Ᵽ0gā aver	ds:gerund+simple	# T2 + ndo = T7 + ndo
SFX ẋ1 er éndo/P0N0gā aver	ds:gerund+simple	# T2 + ndo = T7 + ndo
SFX ẋ1 r nto/Ᵽ0gā aver	ds:gerund+simple	# T2 + nto = T7 + nto
SFX ẋ1 er énto/P0N0gā aver	ds:gerund+simple	# T2 + nto = T7 + nto
SFX ẋ1 er ènto/Ᵽ0P0gā aver	ds:gerund+simple	# T2 + nto
SFX ẋ1 r nto/Ᵽ0FSgā aver	ds:gerund+simple	# T2 + nto
SFX ẋ1 er énto/P0N0gā aver	ds:gerund+simple	# T2 + nto
SFX ẋ1 er ènto/Ᵽ0P0FSgā aver	ds:gerund+simple	# T2 + nto
SFX ẋ1 0 ò/Ī1I1gā aver	ds:indicative+future is:first+singular	# T4 + rò
SFX ẋ1 0 à/Ī1I1gā aver	ds:indicative+future is:first+singular	# T4 + rà
SFX ẋ1 0 emo/Ī2gā aver	ds:indicative+future is:first+plural	# T4 + r[éí]mo
SFX ẋ1 0 émo/I2gāN0 aver	ds:indicative+future is:first+plural	# T4 + r[éí]mo
SFX ẋ1 0 imo/Ī2gā aver	ds:indicative+future is:first+plural	# T4 + r[éí]mo
SFX ẋ1 0 ímo/I2gāN0 aver	ds:indicative+future is:first+plural	# T4 + r[éí]mo
SFX ẋ1 0 à/Ī3I3gā aver	ds:indicative+future is:second+singular	# T4 + rà
SFX ẋ1 0 é/Ī4I4gā aver	ds:indicative+future is:second+plural	# T4 + ré
SFX ẋ1 0 í/Ī4I4gā aver	ds:indicative+future is:second+plural	# T4 + rí
SFX ẋ1 0 à/gā aver	ds:indicative+future is:third	# T4 + rà
SFX ẋ1 0 ía/gā aver	ds:conditional+present is:first+singular	# T4 + ría
SFX ẋ1 0 ésimo/gā aver	ds:conditional+present is:first+plural	# T4 + résimo
SFX ẋ1 0 ía/gā aver	ds:conditional+present is:second+singular	# T4 + ría
SFX ẋ1 0 esi/gā aver	ds:conditional+present is:second+plural	# T4 + rési
SFX ẋ1 0 ía/gā aver	ds:conditional+present is:third	# T4 + ría
SFX ẋ1 0 ave/Ī1gā aver	ds:conditional+present is:first+singular	# T4 + rà(v)e
SFX ẋ1 0 àve/I1gāN0 aver	ds:conditional+present is:first+singular	# T4 + rà(v)e
SFX ẋ1 0 ave/Ī2gā aver	ds:conditional+present is:first+plural	# T4 + rà(v)e
SFX ẋ1 0 àve/I2gāN0 aver	ds:conditional+present is:first+plural	# T4 + rà(v)e
SFX ẋ1 0 ave/Ī3gā aver	ds:conditional+present is:second+singular	# T4 + rà(v)e
SFX ẋ1 0 àve/I3gāN0 aver	ds:conditional+present is:second+singular	# T4 + rà(v)e
SFX ẋ1 0 ave/Ī4gā aver	ds:conditional+present is:second+plural	# T4 + rà(v)e
SFX ẋ1 0 àve/I4gāN0 aver	ds:conditional+present is:second+plural	# T4 + rà(v)e
SFX ẋ1 0 ave/gā aver	ds:conditional+present is:third	# T4 + rà(v)e
SFX ẋ1 0 àe/Ī1I1gā aver	ds:conditional+present is:first+singular	# T4 + rà(v)e
SFX ẋ1 0 àe/Ī2I2gā aver	ds:conditional+present is:first+plural	# T4 + rà(v)e
SFX ẋ1 0 àe/Ī3I3gā aver	ds:conditional+present is:second+singular	# T4 + rà(v)e
SFX ẋ1 0 àe/Ī4I4gā aver	ds:conditional+present is:second+plural	# T4 + rà(v)e
SFX ẋ1 0 àe/gā aver	ds:conditional+present is:third	# T4 + rà(v)e
SFX ẋ1 r mo/Ī2gā aver	ds:indicative+present is:first+plural	# T5 + (g)avemo
SFX ẋ1 er émo/I2gāN0 aver	ds:indicative+present is:first+plural	# T5 + (g)avémo
SFX ẋ1 er imo/Ī2gā aver	ds:indicative+present is:first+plural	# T5 + avimo
SFX ẋ1 er ímo/I2gāN0 aver	ds:indicative+present is:first+plural	# T5 + avímo
SFX ẋ1 er é/Ī4I4gā aver	ds:indicative+present is:second+plural	# T5
SFX ẋ1 er í/Ī4I4gā aver	ds:indicative+present is:second+plural	# T5
SFX ẋ1 r mo/gā aver	ds:subjunctive+present is:first+plural	# T5 + mo
SFX ẋ1 er imo/gā aver	ds:subjunctive+present is:first+plural	# T5 + mo
SFX ẋ1 er é/gā aver	ds:subjunctive+present is:second+plural	# T5
SFX ẋ1 ver pié/gā aver	ds:subjunctive+present is:second+plural	# T5
SFX ẋ1 ver bié/gā aver	ds:subjunctive+present is:second+plural	# T5
SFX ẋ1 aver epié aver	ds:subjunctive+present is:second+plural	# T5
SFX ẋ1 er í/gā aver	ds:subjunctive+present is:second+plural	# T5
SFX ẋ1 er é/Ī4I4Đ0gā aver	ds:imperative+present is:second+plural	# T5
SFX ẋ1 er í/Ī4I4Đ0gā aver	ds:imperative+present is:second+plural	# T5
SFX ẋ1 er udo/A1gā aver	ds:participle+passive+weak is:singular+masculine	# T6 + d[oiae]
SFX ẋ1 er ú/A1gā aver	ds:participle+passive+weak is:singular+masculine	# T6 + ([oiae])
SFX ẋ1 r nte/FSgā aver	ds:participle+active	# T7 + nte
SFX ẋ1 er ènte/FSgā aver	ds:participle+active	# T7 + nte
SFX ẋ1 r va/Ī5gāN0 aver	ds:indicative+imperfect is:third	# T2 + (v)a
SFX ẋ1 er éva/I5gāN0 aver	ds:indicative+imperfect is:third	# T2 + (v)a
SFX ẋ1 er éa/Ī5I5gāN0 aver	ds:indicative+imperfect is:third	# T2 + (v)a
SFX ẋ1 r ndo/ⱣlgāN0 aver	ds:gerund+simple	# T2 + ndo = T7 + ndo
SFX ẋ1 er éndo/PlgāN0 aver	ds:gerund+simple	# T2 + ndo = T7 + ndo
SFX ẋ1 r nto/ⱣlgāN0 aver	ds:gerund+simple	# T2 + nto = T7 + nto
SFX ẋ1 er énto/PlgāN0 aver	ds:gerund+simple	# T2 + nto = T7 + nto
SFX ẋ1 er ènto/ⱣlPlgāN0 aver	ds:gerund+simple	# T2 + nto = T7 + nto
SFX ẋ1 0 à/Ī5I5gāN0 aver	ds:indicative+future is:third	# T4 + rà
SFX ẋ1 0 ave/Ī6gāN0 aver	ds:conditional+present is:third	# T4 + rà(v)e
SFX ẋ1 0 àve/I6gāN0 aver	ds:conditional+present is:third	# T4 + rà(v)e
SFX ẋ1 er é/ĐlDlgāN0 aver	ds:imperative+present is:second+plural	# T5
SFX ẋ1 er í/ĐlDlgāN0 aver	ds:imperative+present is:second+plural	# T5
SFX ẋ1 r ndo/ⱣƚgāN0 aver	ds:gerund+simple	# T2 + ndo = T7 + ndo
SFX ẋ1 er éndo/PƚgāN0 aver	ds:gerund+simple	# T2 + ndo = T7 + ndo
SFX ẋ1 r nto/ⱣƚgāN0 aver	ds:gerund+simple	# T2 + nto = T7 + nto
SFX ẋ1 er énto/PƚgāN0 aver	ds:gerund+simple	# T2 + nto = T7 + nto
SFX ẋ1 er ènto/ⱣƚPƚgāN0 aver	ds:gerund+simple	# T2 + nto = T7 + nto
SFX ẋ1 0 à/ī5i5gāN0 aver	ds:indicative+future is:third	# T4 + rà
SFX ẋ1 0 ave/ī6gāN0 aver	ds:conditional+present is:third	# T4 + rà(v)e
SFX ẋ1 0 àve/i6gāN0 aver	ds:conditional+present is:third	# T4 + rà(v)e
SFX ẋ1 er é/ĐƚDƚgāN0 aver	ds:imperative+present is:second+plural	# T5
SFX ẋ1 er í/ĐƚDƚgāN0 aver	ds:imperative+present is:second+plural	# T5
SFX ẋ1 r ve/Ī1 aver	ds:indicative+imperfect is:first+singular	# T2 + (v)e
SFX ẋ1 aver gaveve/Ī1 aver	ds:indicative+imperfect is:first+singular	# T2 + (v)e
SFX ẋ1 aver geve/Ī1 aver	ds:indicative+imperfect is:first+singular	# T2 + (v)e
SFX ẋ1 aver ʼveve/Ī1 aver	ds:indicative+imperfect is:first+singular	# T2 + (v)e
SFX ẋ1 aver ʼeve/Ī1 aver	ds:indicative+imperfect is:first+singular	# T2 + (v)e
SFX ẋ1 er éve/I1N0 aver	ds:indicative+imperfect is:first+singular	# T2 + (v)e
SFX ẋ1 aver gavéve/I1N0 aver	ds:indicative+imperfect is:first+singular	# T2 + (v)e
SFX ẋ1 aver géve/I1N0 aver	ds:indicative+imperfect is:first+singular	# T2 + (v)e
SFX ẋ1 aver ʼvéve/I1N0 aver	ds:indicative+imperfect is:first+singular	# T2 + (v)e
SFX ẋ1 aver ʼéve/I1N0 aver	ds:indicative+imperfect is:first+singular	# T2 + (v)e
SFX ẋ1 er ée/Ī1I1 aver	ds:indicative+imperfect is:first+singular	# T2 + (v)e
SFX ẋ1 aver gavée/Ī1I1 aver	ds:indicative+imperfect is:first+singular	# T2 + (v)e
SFX ẋ1 aver gée/Ī1I1 aver	ds:indicative+imperfect is:first+singular	# T2 + (v)e
SFX ẋ1 aver ʼvée/Ī1I1 aver	ds:indicative+imperfect is:first+singular	# T2 + (v)e
SFX ẋ1 aver ʼée/Ī1I1 aver	ds:indicative+imperfect is:first+singular	# T2 + (v)e
SFX ẋ1 r va/Ī3 aver	ds:indicative+imperfect is:second+singular	# T2 + (v)a, 2s=3
SFX ẋ1 aver gaveva/Ī3 aver	ds:indicative+imperfect is:second+singular	# T2 + (v)a, 2s=3
SFX ẋ1 aver geva/Ī3 aver	ds:indicative+imperfect is:second+singular	# T2 + (v)a, 2s=3
SFX ẋ1 aver ʼveva/Ī3 aver	ds:indicative+imperfect is:second+singular	# T2 + (v)a, 2s=3
SFX ẋ1 aver ʼeva/Ī3 aver	ds:indicative+imperfect is:second+singular	# T2 + (v)a, 2s=3
SFX ẋ1 er éva/I3N0 aver	ds:indicative+imperfect is:second+singular	# T2 + (v)a, 2s=3
SFX ẋ1 aver gavéva/I3N0 aver	ds:indicative+imperfect is:second+singular	# T2 + (v)a, 2s=3
SFX ẋ1 aver géva/I3N0 aver	ds:indicative+imperfect is:second+singular	# T2 + (v)a, 2s=3
SFX ẋ1 aver ʼvéva/I3N0 aver	ds:indicative+imperfect is:second+singular	# T2 + (v)a, 2s=3
SFX ẋ1 aver ʼéva/I3N0 aver	ds:indicative+imperfect is:second+singular	# T2 + (v)a, 2s=3
SFX ẋ1 er éa/Ī3I3 aver	ds:indicative+imperfect is:second+singular	# T2 + (v)a, 2s=3
SFX ẋ1 aver gavéa/Ī3I3 aver	ds:indicative+imperfect is:second+singular	# T2 + (v)a, 2s=3
SFX ẋ1 aver géa/Ī3I3 aver	ds:indicative+imperfect is:second+singular	# T2 + (v)a, 2s=3
SFX ẋ1 aver ʼvéa/Ī3I3 aver	ds:indicative+imperfect is:second+singular	# T2 + (v)a, 2s=3
SFX ẋ1 aver ʼéa/Ī3I3 aver	ds:indicative+imperfect is:second+singular	# T2 + (v)a, 2s=3
SFX ẋ1 r se aver	ds:subjunctive+imperfect is:second+singular	# T2 + se, 2s=3
SFX ẋ1 r st aver	ds:participle+passive+weak is:singular+masculine	# T2 + st[oiae]
SFX ẋ1 r nt aver	ds:gerund+simple	# T2 + nto = T7 + nto
SFX ẋ1 er ènt aver	ds:gerund+simple	# T2 + nto = T7 + nto
SFX ẋ1 0 è/Ī1I1 aver	ds:indicative+future is:first+singular	# T4 + rè
SFX ẋ1 aver gaverè/Ī1I1 aver	ds:indicative+future is:first+singular	# T4 + rè
SFX ẋ1 aver gerè/Ī1I1 aver	ds:indicative+future is:first+singular	# T4 + rè
SFX ẋ1 0 on/Ī2 aver	ds:indicative+future is:first+plural	# T4 + ron
SFX ẋ1 aver gaveron/Ī2 aver	ds:indicative+future is:first+plural	# T4 + ron
SFX ẋ1 aver geron/Ī2 aver	ds:indicative+future is:first+plural	# T4 + ron
SFX ẋ1 0 ón/I2N0 aver	ds:indicative+future is:first+plural	# T4 + ron
SFX ẋ1 aver gaverón/I2N0 aver	ds:indicative+future is:first+plural	# T4 + ron
SFX ẋ1 aver gerón/I2N0 aver	ds:indicative+future is:first+plural	# T4 + ron
SFX ẋ1 0 en/Ī2 aver	ds:indicative+future is:first+plural	# T4 + rén
SFX ẋ1 aver gaveren/Ī2 aver	ds:indicative+future is:first+plural	# T4 + rén
SFX ẋ1 aver geren/Ī2 aver	ds:indicative+future is:first+plural	# T4 + rén
SFX ẋ1 0 én/I2N0 aver	ds:indicative+future is:first+plural	# T4 + rén
SFX ẋ1 aver gaverén/I2N0 aver	ds:indicative+future is:first+plural	# T4 + rén
SFX ẋ1 aver gerén/I2N0 aver	ds:indicative+future is:first+plural	# T4 + rén
SFX ẋ1 0 íe aver	ds:conditional+present is:first+singular	# T4 + ríe
SFX ẋ1 0 ée aver	ds:conditional+present is:first+singular	# T4 + rée
SFX ẋ1 0 ée aver	ds:conditional+present is:second+singular	# T4 + rée
SFX ẋ1 0 ée aver	ds:conditional+present is:third	# T4 + rée
SFX ẋ1 0 on aver	ds:conditional+present is:first+plural	# T4 + r(is)(i)ón(se)
SFX ẋ1 0 onse aver	ds:conditional+present is:first+plural	# T4 + r(is)(i)ón(se)
SFX ẋ1 0 ion aver	ds:conditional+present is:first+plural	# T4 + r(is)(i)ón(se)
SFX ẋ1 0 ionse aver	ds:conditional+present is:first+plural	# T4 + r(is)(i)ón(se)
SFX ẋ1 0 ison aver	ds:conditional+present is:first+plural	# T4 + r(is)(i)ón(se)
SFX ẋ1 0 isonse aver	ds:conditional+present is:first+plural	# T4 + r(is)(i)ón(se)
SFX ẋ1 0 ision aver	ds:conditional+present is:first+plural	# T4 + r(is)(i)ón(se)
SFX ẋ1 0 isionse aver	ds:conditional+present is:first+plural	# T4 + r(is)(i)ón(se)
SFX ẋ1 0 en aver	ds:conditional+present is:first+plural	# T4 + r(is)én(s[ei])
SFX ẋ1 0 ense aver	ds:conditional+present is:first+plural	# T4 + r(is)én(s[ei])
SFX ẋ1 0 ensi aver	ds:conditional+present is:first+plural	# T4 + r(is)én(s[ei])
SFX ẋ1 0 isen aver	ds:conditional+present is:first+plural	# T4 + r(is)én(s[ei])
SFX ẋ1 0 isense aver	ds:conditional+present is:first+plural	# T4 + r(is)én(s[ei])
SFX ẋ1 0 isensi aver	ds:conditional+present is:first+plural	# T4 + r(is)én(s[ei])
SFX ẋ1 0 ié aver	ds:conditional+present is:second+singular	# T4 + r(is)ié
SFX ẋ1 0 isié aver	ds:conditional+present is:second+singular	# T4 + r(is)ié
SFX ẋ1 0 íe aver	ds:conditional+present is:third	# T4 + ríe
SFX ẋ1 r nt aver	ds:participle+active	# T7 + nte
SFX ẋ1 er ènt aver	ds:gerund+simple	# T7 + nto
SFX ẋ1 er on/Ī2 aver	ds:indicative+imperfect is:first+plural	# T11 + (iv)(i)ón(se)
SFX ẋ1 er ón/I2N0 aver	ds:indicative+imperfect is:first+plural	# T11 + (iv)(i)ón(se)
SFX ẋ1 er onse/Ī2 aver	ds:indicative+imperfect is:first+plural	# T11 + (iv)(i)ón(se)
SFX ẋ1 er ion/Ī2 aver	ds:indicative+imperfect is:first+plural	# T11 + (iv)(i)ón(se)
SFX ẋ1 er ión/I2N0 aver	ds:indicative+imperfect is:first+plural	# T11 + (iv)(i)ón(se)
SFX ẋ1 er ionse/Ī2 aver	ds:indicative+imperfect is:first+plural	# T11 + (iv)(i)ón(se)
SFX ẋ1 er ivon/Ī2 aver	ds:indicative+imperfect is:first+plural	# T11 + (iv)(i)ón(se)
SFX ẋ1 er ivón/I2N0 aver	ds:indicative+imperfect is:first+plural	# T11 + (iv)(i)ón(se)
SFX ẋ1 er ivonse/Ī2 aver	ds:indicative+imperfect is:first+plural	# T11 + (iv)(i)ón(se)
SFX ẋ1 er ivion/Ī2 aver	ds:indicative+imperfect is:first+plural	# T11 + (iv)(i)ón(se)
SFX ẋ1 er ivión/I2N0 aver	ds:indicative+imperfect is:first+plural	# T11 + (iv)(i)ón(se)
SFX ẋ1 er ivionse/Ī2 aver	ds:indicative+imperfect is:first+plural	# T11 + (iv)(i)ón(se)
SFX ẋ1 r n/Ī2 aver	ds:indicative+imperfect is:first+plural	# T11 + (iv)én(s[ei])
SFX ẋ1 er én/I2N0 aver	ds:indicative+imperfect is:first+plural	# T11 + (iv)én(s[ei])
SFX ẋ1 r nse/Ī2 aver	ds:indicative+imperfect is:first+plural	# T11 + (iv)én(s[ei])
SFX ẋ1 r nsi/Ī2 aver	ds:indicative+imperfect is:first+plural	# T11 + (iv)én(s[ei])
SFX ẋ1 er iven/Ī2 aver	ds:indicative+imperfect is:first+plural	# T11 + (iv)én(s[ei])
SFX ẋ1 er ivén/I2N0 aver	ds:indicative+imperfect is:first+plural	# T11 + (iv)én(s[ei])
SFX ẋ1 er ivense/Ī2 aver	ds:indicative+imperfect is:first+plural	# T11 + (iv)én(s[ei])
SFX ẋ1 er ivensi/Ī2 aver	ds:indicative+imperfect is:first+plural	# T11 + (iv)én(s[ei])
SFX ẋ1 er ié/Ī4I4 aver	ds:indicative+imperfect is:second+plural	# T11 + (iv)ié
SFX ẋ1 er ivié/Ī4I4 aver	ds:indicative+imperfect is:second+plural	# T11 + (iv)ié
SFX ẋ1 er on aver	ds:subjunctive+imperfect is:first+plural	# T11 + (is)(i)ón(e/se)
SFX ẋ1 er one aver	ds:subjunctive+imperfect is:first+plural	# T11 + (is)(i)ón(e/se)
SFX ẋ1 er onse aver	ds:subjunctive+imperfect is:first+plural	# T11 + (is)(i)ón(e/se)
SFX ẋ1 er ion aver	ds:subjunctive+imperfect is:first+plural	# T11 + (is)(i)ón(e/se)
SFX ẋ1 er ione aver	ds:subjunctive+imperfect is:first+plural	# T11 + (is)(i)ón(e/se)
SFX ẋ1 er ionse aver	ds:subjunctive+imperfect is:first+plural	# T11 + (is)(i)ón(e/se)
SFX ẋ1 er ison aver	ds:subjunctive+imperfect is:first+plural	# T11 + (is)(i)ón(e/se)
SFX ẋ1 er isone aver	ds:subjunctive+imperfect is:first+plural	# T11 + (is)(i)ón(e/se)
SFX ẋ1 er isonse aver	ds:subjunctive+imperfect is:first+plural	# T11 + (is)(i)ón(e/se)
SFX ẋ1 er ision aver	ds:subjunctive+imperfect is:first+plural	# T11 + (is)(i)ón(e/se)
SFX ẋ1 er isione aver	ds:subjunctive+imperfect is:first+plural	# T11 + (is)(i)ón(e/se)
SFX ẋ1 er isionse aver	ds:subjunctive+imperfect is:first+plural	# T11 + (is)(i)ón(e/se)
SFX ẋ1 r n aver	ds:subjunctive+imperfect is:first+plural	# T11 + (is)én(e/se)
SFX ẋ1 r ne aver	ds:subjunctive+imperfect is:first+plural	# T11 + (is)én(e/se)
SFX ẋ1 r nse aver	ds:subjunctive+imperfect is:first+plural	# T11 + (is)én(e/se)
SFX ẋ1 r nsi aver	ds:subjunctive+imperfect is:first+plural	# T11 + (is)én(e/se)
SFX ẋ1 er isen aver	ds:subjunctive+imperfect is:first+plural	# T11 + (is)én(e/se)
SFX ẋ1 er isene aver	ds:subjunctive+imperfect is:first+plural	# T11 + (is)én(e/se)
SFX ẋ1 er isense aver	ds:subjunctive+imperfect is:first+plural	# T11 + (is)én(e/se)
SFX ẋ1 er isensi aver	ds:subjunctive+imperfect is:first+plural	# T11 + (is)én(e/se)
SFX ẋ1 er ié aver	ds:subjunctive+imperfect is:second+plural	# T11 + (is)ié([dg]e)
SFX ẋ1 er iede aver	ds:subjunctive+imperfect is:second+plural	# T11 + (is)ié([dg]e)
SFX ẋ1 er iege aver	ds:subjunctive+imperfect is:second+plural	# T11 + (is)ié([dg]e)
SFX ẋ1 er isié aver	ds:subjunctive+imperfect is:second+plural	# T11 + (is)ié([dg]e)
SFX ẋ1 er isiede aver	ds:subjunctive+imperfect is:second+plural	# T11 + (is)ié([dg]e)
SFX ẋ1 er isiege aver	ds:subjunctive+imperfect is:second+plural	# T11 + (is)ié([dg]e)
SFX ẋ1 er on/Ī2 aver	ds:indicative+present is:first+plural	# T12 + avón
SFX ẋ1 aver ʼvon/Ī2 aver	ds:indicative+present is:first+plural	# T12 + vón
SFX ẋ1 aver ʼon/Ī2 aver	ds:indicative+present is:first+plural	# T12 + ʼón
SFX ẋ1 er ón/I2N0 aver	ds:indicative+present is:first+plural	# T12 + avón
SFX ẋ1 aver ʼvón/I2N0 aver	ds:indicative+present is:first+plural	# T12 + vón
SFX ẋ1 aver ʼón/I2N0 aver	ds:indicative+present is:first+plural	# T12 + ʼón
SFX ẋ1 er en/Ī2 aver	ds:indicative+present is:first+plural	# T12 + avén
SFX ẋ1 aver ʼven/Ī2 aver	ds:indicative+present is:first+plural	# T12 + vén
SFX ẋ1 aver ʼen/Ī2 aver	ds:indicative+present is:first+plural	# T12 + ʼén
SFX ẋ1 er én/I2N0 aver	ds:indicative+present is:first+plural	# T12 + avén
SFX ẋ1 aver ʼvén/I2N0 aver	ds:indicative+present is:first+plural	# T12 + vén
SFX ẋ1 aver ʼén/I2N0 aver	ds:indicative+present is:first+plural	# T12 + ʼén
SFX ẋ1 er on aver	ds:subjunctive+present is:first+plural	# T12 + (i)ón(e)
SFX ẋ1 aver gavon aver	ds:subjunctive+present is:first+plural	# T12 + (i)ón(e)
SFX ẋ1 ver pion aver	ds:subjunctive+present is:first+plural	# T12 + (i)ón(e)
SFX ẋ1 aver gapion aver	ds:subjunctive+present is:first+plural	# T12 + (i)ón(e)
SFX ẋ1 ver bion aver	ds:subjunctive+present is:first+plural	# T12 + (i)ón(e)
SFX ẋ1 aver gabion aver	ds:subjunctive+present is:first+plural	# T12 + (i)ón(e)
SFX ẋ1 aver epion aver	ds:subjunctive+present is:first+plural	# T12 + (i)ón(e)
SFX ẋ1 aver gepion aver	ds:subjunctive+present is:first+plural	# T12 + (i)ón(e)
SFX ẋ1 er one aver	ds:subjunctive+present is:first+plural	# T12 + (i)ón(e)
SFX ẋ1 aver gavone aver	ds:subjunctive+present is:first+plural	# T12 + (i)ón(e)
SFX ẋ1 ver pione aver	ds:subjunctive+present is:first+plural	# T12 + (i)ón(e)
SFX ẋ1 aver gapione aver	ds:subjunctive+present is:first+plural	# T12 + (i)ón(e)
SFX ẋ1 ver bione aver	ds:subjunctive+present is:first+plural	# T12 + (i)ón(e)
SFX ẋ1 aver gabione aver	ds:subjunctive+present is:first+plural	# T12 + (i)ón(e)
SFX ẋ1 aver epione aver	ds:subjunctive+present is:first+plural	# T12 + (i)ón(e)
SFX ẋ1 er ion aver	ds:subjunctive+present is:first+plural	# T12 + (i)ón(e)
SFX ẋ1 aver gavion aver	ds:subjunctive+present is:first+plural	# T12 + (i)ón(e)
SFX ẋ1 er ione aver	ds:subjunctive+present is:first+plural	# T12 + (i)ón(e)
SFX ẋ1 aver gavione aver	ds:subjunctive+present is:first+plural	# T12 + (i)ón(e)
SFX ẋ1 er en aver	ds:subjunctive+present is:first+plural	# T12 + én(e)
SFX ẋ1 aver gaven aver	ds:subjunctive+present is:first+plural	# T12 + én(e)
SFX ẋ1 ver pien aver	ds:subjunctive+present is:first+plural	# T12 + én(e)
SFX ẋ1 aver gapien aver	ds:subjunctive+present is:first+plural	# T12 + én(e)
SFX ẋ1 ver bien aver	ds:subjunctive+present is:first+plural	# T12 + én(e)
SFX ẋ1 aver gabien aver	ds:subjunctive+present is:first+plural	# T12 + én(e)
SFX ẋ1 aver epien aver	ds:subjunctive+present is:first+plural	# T12 + én(e)
SFX ẋ1 er ene aver	ds:subjunctive+present is:first+plural	# T12 + én(e)
SFX ẋ1 aver gavene aver	ds:subjunctive+present is:first+plural	# T12 + én(e)
SFX ẋ1 ver piene aver	ds:subjunctive+present is:first+plural	# T12 + én(e)
SFX ẋ1 aver gapiene aver	ds:subjunctive+present is:first+plural	# T12 + én(e)
SFX ẋ1 ver biene aver	ds:subjunctive+present is:first+plural	# T12 + én(e)
SFX ẋ1 aver gabiene aver	ds:subjunctive+present is:first+plural	# T12 + én(e)
SFX ẋ1 aver epiene aver	ds:subjunctive+present is:first+plural	# T12 + én(e)
SFX ẋ1 er é aver	ds:subjunctive+present is:second+plural	# T12 + é([dg]e)
SFX ẋ1 aver gavé aver	ds:subjunctive+present is:second+plural	# T12 + é([dg]e)
SFX ẋ1 ver pié aver	ds:subjunctive+present is:second+plural	# T12 + é([dg]e)
SFX ẋ1 aver gapié aver	ds:subjunctive+present is:second+plural	# T12 + é([dg]e)
SFX ẋ1 ver bié aver	ds:subjunctive+present is:second+plural	# T12 + é([dg]e)
SFX ẋ1 aver gabié aver	ds:subjunctive+present is:second+plural	# T12 + é([dg]e)
SFX ẋ1 aver epié aver	ds:subjunctive+present is:second+plural	# T12 + é([dg]e)
SFX ẋ1 r de aver	ds:subjunctive+present is:second+plural	# T12 + é([dg]e)
SFX ẋ1 ver piede aver	ds:subjunctive+present is:second+plural	# T12 + é([dg]e)
SFX ẋ1 ver biede aver	ds:subjunctive+present is:second+plural	# T12 + é([dg]e)
SFX ẋ1 aver epiede aver	ds:subjunctive+present is:second+plural	# T12 + é([dg]e)
SFX ẋ1 r ge aver	ds:subjunctive+present is:second+plural	# T12 + é([dg]e)
SFX ẋ1 ver piege aver	ds:subjunctive+present is:second+plural	# T12 + é([dg]e)
SFX ẋ1 ver biege aver	ds:subjunctive+present is:second+plural	# T12 + é([dg]e)
SFX ẋ1 aver epiege aver	ds:subjunctive+present is:second+plural	# T12 + é([dg]e)
SFX ẋ1 er é/Đ0D0ĐlDl aver	ds:imperative+present is:second+plural	# T12 + é
SFX ẋ1 0 0/Ᵽ0N0 r	ds:infinitive+simple	# T1 + r
SFX ẋ1 0 e r	ds:infinitive+simple	# T1 + r(e)
SFX ẋ1 er é/P0N0 aver	ds:infinitive+simple	# T1
SFX ẋ1 0 0/ⱣlN0 r	ds:infinitive+simple	# T1 + r
SFX ẋ1 er é/PlN0 aver	ds:infinitive+simple
SFX ẋ1 0 0/ⱣƚN0 r	ds:infinitive+simple	# T1 + r
SFX ẋ1 er é/PƚN0 aver	ds:infinitive+simple
SFX ẋ1 0 e r	ds:infinitive+simple	# T1 + r(e)
SFX ẋ1 0 0/Ᵽ0R0N0 r	ds:infinitive+simple	# T1 + r
SFX ẋ1 0 0/ⱣlRlN0 r	ds:infinitive+simple	# T1 + r
SFX ẋ1 0 0/ⱣƚRƚN0 r	ds:infinitive+simple	# T1 + r
SFX ẋ1 er arò/Ī1I1gā aver	ds:indicative+future is:first+singular	# T4 + rò
SFX ẋ1 er arà/Ī1I1gā aver	ds:indicative+future is:first+singular	# T4 + rà
SFX ẋ1 er aremo/Ī2gā aver	ds:indicative+future is:first+plural	# T4 + r[éí]mo
SFX ẋ1 er arémo/I2gāN0 aver	ds:indicative+future is:first+plural	# T4 + r[éí]mo
SFX ẋ1 er arimo/Ī2gā aver	ds:indicative+future is:first+plural	# T4 + r[éí]mo
SFX ẋ1 er arímo/I2gāN0 aver	ds:indicative+future is:first+plural	# T4 + r[éí]mo
SFX ẋ1 er arà/Ī3I3gā aver	ds:indicative+future is:second+singular	# T4 + rà
SFX ẋ1 er aré/Ī4I4gā aver	ds:indicative+future is:second+plural	# T4 + ré
SFX ẋ1 er arí/Ī4I4gā aver	ds:indicative+future is:second+plural	# T4 + rí
SFX ẋ1 er arà/gā aver	ds:indicative+future is:third	# T4 + rà
SFX ẋ1 er arè/Ī1I1gā aver	ds:indicative+future is:first+singular	# T4 + rè
SFX ẋ1 er aría/gā aver	ds:conditional+present is:first+singular	# T4 + ría
SFX ẋ1 er aríe/gā aver	ds:conditional+present is:first+singular	# T4 + ríe
SFX ẋ1 er arésimo/gā aver	ds:conditional+present is:first+plural	# T4 + résimo
SFX ẋ1 er aría/gā aver	ds:conditional+present is:second+singular	# T4 + ría
SFX ẋ1 er aresi/gā aver	ds:conditional+present is:second+plural	# T4 + rési
SFX ẋ1 er aría/gā aver	ds:conditional+present is:third	# T4 + ría
SFX ẋ1 er arave/Ī1gā aver	ds:conditional+present is:first+singular	# T4 + rà(v)e
SFX ẋ1 er aràve/I1gāN0 aver	ds:conditional+present is:first+singular	# T4 + rà(v)e
SFX ẋ1 er arave/Ī2gā aver	ds:conditional+present is:first+plural	# T4 + rà(v)e
SFX ẋ1 er aràve/I2gāN0 aver	ds:conditional+present is:first+plural	# T4 + rà(v)e
SFX ẋ1 er arave/Ī3gā aver	ds:conditional+present is:second+singular	# T4 + rà(v)e
SFX ẋ1 er aràve/I3gāN0 aver	ds:conditional+present is:second+singular	# T4 + rà(v)e
SFX ẋ1 er arave/Ī4gā aver	ds:conditional+present is:second+plural	# T4 + rà(v)e
SFX ẋ1 er aràve/I4gāN0 aver	ds:conditional+present is:second+plural	# T4 + rà(v)e
SFX ẋ1 er arave/gā aver	ds:conditional+present is:third	# T4 + rà(v)e
SFX ẋ1 er aràe/Ī1I1gāN0 aver	ds:conditional+present is:first+singular	# T4 + rà(v)e
SFX ẋ1 er aràe/Ī2I2gāN0 aver	ds:conditional+present is:first+plural	# T4 + rà(v)e
SFX ẋ1 er aràe/Ī3I3gāN0 aver	ds:conditional+present is:second+singular	# T4 + rà(v)e
SFX ẋ1 er aràe/Ī4I4gāN0 aver	ds:conditional+present is:second+plural	# T4 + rà(v)e
SFX ẋ1 er aràe/gā aver	ds:conditional+present is:third	# T4 + rà(v)e
SFX ẋ1 er arà/Ī5I5gāN0 aver	ds:indicative+future is:third	# T4 + rà
SFX ẋ1 er arave/Ī6gāN0 aver	ds:conditional+present is:third	# T4 + rà(v)e
SFX ẋ1 er aràve/I6gāN0 aver	ds:conditional+present is:third	# T4 + rà(v)e
SFX ẋ1 er arà/ī5i5gāN0 aver	ds:indicative+future is:third	# T4 + rà
SFX ẋ1 er arave/ī6gāN0 aver	ds:conditional+present is:third	# T4 + rà(v)e
SFX ẋ1 er aràve/i6gāN0 aver	ds:conditional+present is:third	# T4 + rà(v)e
SFX ẋ1 aver ò/Ī1I1gā aver	ds:indicative+present is:first+singular	# T8 + (g)ò
SFX ẋ1 aver à/Ī1I1gā aver	ds:indicative+present is:first+singular	# T8 + (g)à
SFX ẋ1 aver à/Ī3gā aver	ds:indicative+present is:second+singular	# T8 + (g)à
SFX ẋ1 aver è/Ī3 aver	ds:indicative+present is:second+singular	# T8 + è
SFX ẋ1 ver pia/gā aver	ds:subjunctive+present is:first+singular	# T8 + a
SFX ẋ1 ver bia/gā aver	ds:subjunctive+present is:first+singular	# T8 + a
SFX ẋ1 aver èpia aver	ds:subjunctive+present is:first+singular	# T8 + a
SFX ẋ1 aver è/Ī1I1 aver	ds:indicative+present is:first+singular	# T8 + è
SFX ẋ1 aver à/Ī3I3 aver	ds:indicative+present is:second+singular	# T8 + (g)à, 2s=3
SFX ẋ1 aver à aver	ds:indicative+present is:third	# T8 + (g)à
SFX ẋ1 ver pie/gā aver	ds:subjunctive+present is:first+singular	# T8 + e
SFX ẋ1 ver bie/gā aver	ds:subjunctive+present is:first+singular	# T8 + e
SFX ẋ1 aver èpie aver	ds:subjunctive+present is:first+singular	# T8 + e
SFX ẋ1 r 0 aver	ds:subjunctive+present is:second+singular	# T8 + e, 2s=3
SFX ẋ1 ver pie/gā aver	ds:subjunctive+present is:second+singular	# T8 + e, 2s=3
SFX ẋ1 ver bie/gā aver	ds:subjunctive+present is:second+singular	# T8 + e, 2s=3
SFX ẋ1 aver èpie aver	ds:subjunctive+present is:second+singular	# T8 + e, 2s=3
SFX ẋ1 aver apia/gā aver	ds:subjunctive+present is:third	# T8 + a
SFX ẋ1 aver abia/gā aver	ds:subjunctive+present is:third	# T8 + a
SFX ẋ1 aver èpia aver	ds:subjunctive+present is:third	# T8 + a
SFX ẋ1 aver à/Đ0ĐlĐƚD0DlDƚgā aver	ds:imperative+present is:second+singular	# T9
SFX ẋ1 aver à/Ī5I5gāN0 aver	ds:indicative+present is:third	# T10
SFX ẋ1 aver à/ī5i5gāN0 aver	ds:indicative+present is:third	# T10
